【裁判字號】    97,上訴,3436
【裁判日期】    970805
【裁判案由】    搶奪等
【裁判全文】
臺灣高等法院刑事判決                97年度上訴字第3436號
上  訴  人
即  被  告  甲○○
            乙○○
上列上訴人因搶奪案件，不服臺灣桃園地方法院中華民國97年 5
月30日第一審判決（97年度訴字第481 號），提起上訴（起訴案
號：臺灣台北地方法院檢察署97年度偵字第8652號），提起上訴
，本院判決如下：
    主  文
上訴駁回。
    理  由
一、依刑事訴訟法第350條、第361條、第362條、第367條規定，
    不服地方法院之第一審判決而上訴者，須提出上訴書狀，並
    應敘明具體理由，為上訴必備之程式；其所提出之書狀未敘
    述上訴理由，或僅曾以言詞陳述上訴理由者，均應於上述期
    間屆滿後20日內補提理由書於第一審法院。第一審法院經形
    式審查，認逾期未補提上訴理由者，應定期間先命補正：逾
    期未補正者，為上訴不合法律上之程式，應以裁定駁回。倘
    已提出上訴理由，但所提非屬具體理由者，則由第二審法院
    以上訴不合法律上之程式，判決駁回。而所謂具體理由，必
    係依據卷內既有訴訟資料或提出新事證，指摘或表明第一審
    判決有何採證認事、用法或量刑等足以影響判決本旨之不當
    或違法，而構成應予撤銷之具體事由，始克當之（例如：依
    憑證據法則具體指出所採證據何以不據證據能力，或依憑卷
    證資料，明確指出所為證據證明力之判斷如何違背經驗、論
    理法則）；倘僅泛言原判決認定事實錯誤、違背法令、量刑
    失之過重過輕微，而未依上揭意旨指出具體事由，或形式上
    雖已指出具體事由，然該事由縱使屬實，亦不足以認為原判
    決有何不當或違法者（例如：對不具有調查必要性之證據，
    法院未依聲請調查亦未說明理由，或援用證據不當，但除去
    該證據仍應為同一事實之認定），皆難謂係具體理由，俾與
    第二審上訴制度旨在請求第二審法院撤銷、變更第一審不當
    或違法之判決，以實現個案救濟之立法目的相契合，並節制
    濫行上訴（參照最高法院97年度台上字第892 號刑事判決意
    旨）。
二、關於上訴人即被告甲○○部分：
(一)、被告甲○○上訴理由以：「法院對有罪之被告科刑，應符合
    罪刑相當原則，使罰當其罪。被告認為一審裁判有過之，被
    告對於刑案已坦承不諱，亦深深自責，但被告並非好逸惡勞
    不事生產之徒，係因曾車禍受傷無法出力，故每份工作總在
    雇主抱怨下解職。且被告因罹患愛滋病，找尋工作無疑雪上
    加霜，困難重重。家中經濟貧困，雙親亦已老邁，請鈞院給
    於重新之機會」云云。
(二)、惟查，原審係認定：「被告甲○○前於民國九十三年間因犯
    搶奪、竊盜及違反毒品危害防制條例案件，經臺灣板橋地方
    法院（下稱板橋地院）分別以九十三年度訴字第五四八號判
    處有期徒刑八月、四月，以九十三年度簡字第三四五號判
    處有期徒刑三月，上開三罪嗣經板橋地院以九十四年度聲字
    第三八號定其應執行之刑為一年確定，復因違反毒品危害
    防制條例及搶奪案件，經板橋地院分別以九十四年度訴字第
    五一九號判處有期徒刑六月、二月，以九十四年度訴字第七
    九號判處有期徒刑二年，上述三罪嗣經板橋地院以九十四
    年度聲字第一六七九號定其應執行之刑為二年六月確定，前
    開案件所定之二應執行之刑接續執行，甫於九十七年二月二
    十六日縮刑期滿執行完畢。同案乙○○前於九十三年間因違
    反毒品危害防制條例案件，經板橋地院以九十三年度訴字第
    二二八號判處有期徒刑九月確定，於九十五年一月二十七
    日縮刑期滿執行完畢。詎其二人均不知悔改，為搶奪路人財
    物，竟共同基於意圖為自己不法所有之竊盜及搶奪之犯意聯
    絡，由被告甲○○持自備之鑰匙一支（未扣案）及如附表四
    編號一至八、編號九至十三所示各為被告甲○○、同案乙○
    ○所有之物品，於如附表二所示之犯罪時間、犯罪地點，竊
    取如附表二所示被害人之重型機車，而同案乙○○則在旁負
    責把風，其二人得手後，復於如附表三所示之犯罪時間、犯
    罪地點，由同案乙○○騎乘上開竊得之機車附載被告甲○○
    及分著如附表四編號一至八、編號九至十三所示各為被告甲
    ○○、同案乙○○所有之物品，將機車駛近如附表三所示之
    被害人，再由後座之被告甲○○趁如附表三所示之被害人不
    備之際，出手搶奪如附表三所示之被害人身上之皮包等物後
    旋即加速駛離逃逸。嗣經警據報分別於九十七年四月六日凌
    晨零時四十分許、凌晨一時三十分許，分別在同案乙○○位
    在臺北縣三峽鎮○○街一巷五號之四十七住處、被告甲○○
    位在臺北縣三峽鎮○○路三三巷二弄二號住處，當場查獲
    ，並扣得如附表四編號一至八、編號九至十三所示各為被告
    甲○○、同案乙○○所有而供其二人上開犯罪所用及預備之
    物品等情。核被告甲○○、同案乙○○二人就如附表二所示
    四件犯罪事實所為，各均係犯刑法第三百二十條第一項之普
    通竊盜罪；其二人就如附表三所示七件犯罪事實所為，各均
    係犯刑法第三百二十五條第一項之普通搶奪罪。被告甲○○
    、同案乙○○二人就上開普通竊盜、普通搶奪之犯行，均具
    有犯意聯絡及行為分擔，均為共同正犯。被告甲○○、同案
    乙○○二人所犯上開各罪，犯意各別，行為互殊，應予分論
    併罰。再被告甲○○前於九十三年間因犯搶奪、竊盜及違反
    毒品危害防制條例案件，經板橋地院分別以九十三年度訴字
    第五四八號判處有期徒刑八月、四月，以九十三年度簡字第
    三四五號判處有期徒刑三月，上開三罪嗣經板橋地院以九
    十四年度聲字第三八號定其應執行之刑為一年確定，復因
    違反毒品危害防制條例及搶奪案件，經板橋地院分別以九十
    四年度訴字第五一九號判處有期徒刑六月、二月，以九十四
    年度訴字第七九號判處有期徒刑二年，上述三罪嗣經板橋
    地院以九十四年度聲字第一六七九號定其應執行之刑為二年
    六月確定，前開案件所定之二應執行之刑接續執行，甫於九
    十七年二月二十六日縮短刑期執行完畢；此有臺灣高等法院
    被告全國前案紀錄表及臺灣桃園地方法院檢察署刑案資料查
    註紀錄表等件在卷可憑，被告甲○○前受有期徒刑之執行完
    畢，於五年以內各故意再犯有期徒刑以上之罪，構為累犯，
    應依刑法第四十七條第一項規定，各均加重其刑。」，原審
    對於論罪科刑，已論述明確。原判決並詳載其審酌科刑之一
    切情狀稱：「爰審酌被告甲○○正值年輕力壯之年，身體健
    全，竟不謀正途賺取所用，好逸惡勞，竟與同案乙○○共同
    下手行竊及搶奪他人財物，危害社會治安，惡性非輕，本不
    宜寬貸，惟念其犯後皆能坦承犯行，節省司法資源，顯見其
    犯後態度堪稱良好，當有悔悟，並參以被告甲○○前有搶奪
    前科等一切情狀，量處如附表一所示之刑，並定其應執行刑
    為有期徒刑四年。」被告甲○○上訴意旨泛稱：「上訴人經
    濟貧困，原判決有過重之嫌，上訴人難以甘服，特依法於法
    定期間內聲明上訴，請求從輕量刑」云云，尚不足以影響原
    審判決量刑刑度之本旨，亦不足以認為原審判決有何不當或
    違法，核非上開法條規定之上訴應敘述之具體理由，揆諸上
    開說明，被告甲○○之上訴未敘述具體理由，不合法律上之
    程式，應予駁回，並不經言詞辯論為之。
三、關於上訴人即被告乙○○部分：
    被告乙○○於97年6 月26日不服原審判決而提起上訴，並未
    附具體理由，僅泛稱略以「請准予提起上訴」云云。經原法
    院於97年6月23日裁定命其於5日內補正上訴理由；該裁定已
    於97年6 月25日送達被告收受，此有送達證書在卷可考，惟
    迄今已逾補正期限，仍未見上訴人補陳具體理由。依據上揭
    規定，其上訴自屬不合法律上之程式，爰不經言詞辯論，逕
    予駁回其上訴。
據上論斷，應依刑事訴訟法第367條前段、第372條判決如主文。
中    華    民    國    97    年    8     月    5     日
                  刑事第三庭  審判長法  官  蔡秀雄
                                    法  官  謝靜恒
                                    法  官  許文章
以上正本證明與原本無異。
如不服本判決，應於收受送達後十日內向本院提出上訴書狀，其
未敘述上訴之理由者並得於提起上訴後十日內向本院補提理由書
（均須按他造當事人之人數附繕本）。
                                    書記官  蔡慧娟
中    華    民    國    97    年    8     月    6     日


司法院資訊處製作；財團法人民間司法改革基金會備份。
